臺灣板橋地方法院交通事件裁定　　　　96年度交聲字第1182號
原處分機關　交通部公路總局臺北區監理所
異　議　人
即受處分人　甲○○
上列異議人即受處分人因違反道路交通管理處罰條例案件，不服
原處分機關於中華民國96年7 月3 日所為之裁決處分（裁決書案
號：北監自裁字裁40-Z00000000號），聲明異議，本院裁定如下
：
    主  文
異議駁回。
    理  由
一、原處分意旨略以：異議人即受處分人甲○○於民國96年4 月
    11日上午9 時15分許，駕駛車牌號碼9496-QD 號自用小客車
    ，在國道一號高速公路北上（裁決書誤載為「南下」）五股
    交流道入口處，違規行駛路肩進入高速公路，且未隨身攜帶
    駕駛執照，經內政部警政署國道公路警察局第一警察隊警員
    掣單舉發。爰依道路交通管理處罰條例第33條第1 項第9 款
    規定，裁處罰鍰新臺幣（下同）4000元，並依同條例第63條
    第1 項第1 款規定記違規點數1 點，另依同條例第25條第3
    款規定，裁處罰鍰300 元。
二、聲明異議意旨略以：異議人於前揭時、地駕車行經國道一號
    高速公路北上五股交流道，因後方某不詳車牌號碼、裕隆廠
    牌轎車自左側強行超車，異議人被迫向右偏行致右輪胎觸及
    路肩線，旋即返回車道，並未行駛路肩，詎遭裁罰，殊難甘
    服，爰依法聲明異議。
三、按汽車行駛高速公路及快速公路，不得在路肩上行駛，或利
    用路肩超越前車或倒車，高速公路及快速公路交通管制規則
    第9 條第1 項第2 款定有明定。次按汽車行駛於高速公路、
    快速公路或設站管制之道路，不遵使用限制、禁止、行車管
    制及管理事項之管制規則而有未依規定使用路肩行為者，處
    汽車駕駛人新臺幣3000元以上6000元以下罰鍰，並記違規點
    數1 點；汽車駕駛人，駕駛汽車未隨身攜帶駕駛執照者，處
    新臺幣300 元以上600 元以下罰鍰，道路交通管理處罰條例
    第33條第1 項第9 款、第63條第1 項第1 款、第25條第3 款
    分別規定甚明。
四、經查：異議人於96年4 月11日上午9 時15分許，駕駛車牌號
    碼9496-QD 號自用小客車，在國道一號高速公路北上五股交
    流道入口處，違規行駛路肩進入高速公路，復未隨身攜帶駕
    駛執照，經內政部警政署國道公路警察局第一警察隊警員掣
    單舉發之事實，有內政部警政署國道公路警察局公警局交字
    第Z00000000 號舉發違反道路交通管理事件通知單1 件附卷
    可資佐證。異議人雖以前揭情詞置辯，惟證人即原舉發機關
    警員乙○○於本院訊問時到庭具結證稱：「當時是在國道一
    號五股入口匝道，現場有一點堵車，我們巡邏途經該處，就
    把巡邏車停在五股入口與新莊入口的中間，那時我們小隊長
    站在新莊方向的入口位置，我們小隊長叫楊朸懿，發現該車
    子（即車牌號碼9496-QD 號自用小客車）…，她開路肩上高
    速公路，我們是當場把她攔停，我確定她是開路肩上來。」
    、「（問：對於異議人所稱是因為閃避左側來車，才跨越路
    肩線，有何意見？）我沒有看到她說的那一段，我看到她的
    時候，她就是開路肩上高速公路。」等語（見本院96年8 月
    21日訊問筆錄），足認異議人非唯因閃避左側車輛致右側輪
    胎觸及路肩線爾。參以執勤警員本其維護交通秩序職責所為
    之舉發，原屬公務員依法行使公權力之行為，自應受到適法
    、正確之推定，且本件違規事實，除證人乙○○外，尚有警
    員楊朸懿在場共同執勤，足以確保舉發之真實性，並於相當
    程度防免警員個人主觀認知之恣意性及差異性。本院復查無
    其他證據足認警員有何取締疏誤之情事，異議人空言否認上
    情，不足採信。此外，異議人為警攔停時，並未出示駕駛執
    照之事實，則為異議人所不爭執（見本院前開訊問筆錄）。
    綜上，異議人未依規定使用路肩，且未隨身攜帶駕駛執照之
    違規行為，事證明確，原處分機關依道路交通管理處罰條例
    第33條第1 項第9 款，裁處罰鍰4000元，並記違規點數1 點
    ，及依同條例第25條第3 款規定，裁處罰鍰300 元，核無違
    誤。本件異議為無理由，應予駁回。
據上論斷，應依道路交通案件處理辦法第19條，裁定如主文。
中　　華　　民　　國　　96　　年　　9 　　月　　10　　日
                        交通法庭  法　官  廖  怡  貞
以上正本證明與原本無異
如不服本裁定應於送達後5 日內向本院提出抗告狀
                                  書記官　林  惠  齡
中　　華　　民　　國　　96　　年　　9 　　月　　12　　日
